【裁判字號】    94,簡上,1041
【裁判日期】    950324
【裁判案由】    家暴傷害罪
【裁判全文】
臺灣高雄地方法院刑事判決            94年度簡上字第1041號
上  訴  人  臺灣高雄地方法院檢察署檢察官
被      告  丁○○
上列上訴人因被告家暴傷害罪案件，不服本院高雄簡易庭中華民
國94年9 月29日94年度簡字第5550號刑事簡易判決（聲請簡易判
決處刑案號：臺灣高雄地方法院檢察署94年度偵字第19109 號）
，提起上訴，本院管轄第二審之合議庭，判決如下：
    主  文
上訴駁回。
    犯罪事實及理由
一、本案經本院審理結果，認第一審簡易判決認事用法及量刑均
    無不當，應予維持，並引用第一審簡易判決記載之犯罪事實
    、證據及理由（如附件）。
二、上訴人上訴意旨略以：原審量刑過輕，且諭知緩刑不當等語
    。訊據被告丁○○固坦承曾於聲請簡易判決處刑所載之時、
    地與告訴人乙○○○發生口角，惟矢口否認有何傷害之犯行
    ，辯稱：「我們是互相拉扯，我的手有伸出去推他，可能是
    他去撞到停在旁邊的摩托車才受傷的，而且有些傷是她自己
    弄的。」等語。惟查，告訴人於民國94年7 月30日上午9 時
    55分許，前往被告位於高雄縣大社鄉○○路6 巷18號之住處
    ，探視告訴人孫子即被告之子時，2 人發生口角衝突，被告
    並出拳毆打告訴人，致其受有顏面瘀傷、挫擦傷等傷害，業
    據證人即告訴人乙○○○於本院審理時具結證述無誤，核與
    證人甲○○證述相符，復有94年7 月30日國軍左營醫院受理
    家庭暴力事件驗傷診斷書1 份在卷為憑，並經原審審認無訛
    ；被告雖以上開情詞置辯，然經證人即被告之弟丙○○具結
    證稱：被告就出手將乙○○○擋出去，有打到乙○○○的臉
    ，伊只看到被告出手一次，被告要擋乙○○○時，乙○○○
    沒有跌倒等語。況，告訴人所受傷害乃顏面瘀傷、挫擦傷等
    傷害，衡情本非嚴重，並非經由重擊為之，堪以認定，倘係
    因被告出手推告訴人，致告訴人不慎跌倒撞擊停放旁邊之摩
    托車，則加上身體之重量及其作用力，以告訴人所受傷害之
    位置為眼窩、臉頰等脆弱之處，其所受之傷害當無如此輕微
    之理，是被告所辯告訴人係因自己跌倒受傷云云，自不足採
    信。
三、按量刑輕重，係屬事實審法院得依職權自由裁量之事項，苟
    已斟酌刑法第57條各款所列情狀而未逾越法定刑度，不得遽
    指為違法（最高法院72年臺上字第6696號、75年臺上字第70
    33號判例參照）。又在同一犯罪事實與情節，如別無其他加
    重或減輕之原因，下級審量定之刑，亦無過重或失輕之不當
    情形，則上級審法院對下級審法院之職權行使，原則上應予
    尊重，亦有最高法院85年度臺上字第2446號裁判意旨可資參
    酌。本件原審適用刑事訴訟法第449 條第1 項前段、第3 項
    、第454 條第2 項，刑法第277 條第1 項、第41條第1 項前
    段、第74條第1 款，罰金罰鍰提高標準條例第1 條前段、第
    2 條之規定，判處拘役20日，如易科罰金，以銀元300 元折
    算1 日，緩刑2 年。原審已依刑事訴訟法第452 條第2 項詳
    細記載認定之犯罪事實、證據及應適用之法條，其認事用法
    並無不當，量刑亦屬妥適。本件上訴人之上訴意旨指摘原判
    決不當，為無理由，應予駁回。
據上論斷，應依刑事訴訟法第455 條之1 第1 項、第3 項、第37
3 條、第368 條，判決如主文。
中    華    民    國    95    年    3     月    24    日
                  刑事第十一庭  審判長法  官  何秀燕
                                      法  官  林揚奇
                                      法  官  戰諭威
以上正本證明與原本無異。
本件不得上訴。
中    華    民    國    95    年    3     月    24    日
                                      書記官  林佳蓉
附錄本案論罪科刑法條：
中華民國刑法第277條
傷害人之身體或健康者，處3 年以下有期徒刑、拘役或1 千元以
下罰金。
犯前項之罪因而致人於死者，處無期徒刑或7 年以上有期徒刑；
致重傷者，處3 年以上10年以下有期徒刑。


司法院資訊處製作；財團法人民間司法改革基金會備份。
